最高法院刑事判決　　　　　　九十四年度台上字第四三一八號
　　上　訴　人　甲○○
　　　　　　　　　　　　路26.
上列上訴人因強盜案件，不服台灣高等法院台南分院中華民國九
十四年四月二十一日第二審判決（九十三年度上訴字第一０一三
號，起訴案號：台灣台南地方法院檢察署九十三年度偵字第二一
六五、二九七七號），提起上訴，本院判決如下：
    主  文
上訴駁回。
    理  由
按刑事訴訟法第三百七十七條規定，上訴於第三審法院，非以判
決違背法令為理由，不得為之。是提起第三審上訴，應以原判決
違背法令為理由，係屬法定要件。如果上訴理由書狀並未依據卷
內訴訟資料，具體指摘原判決不適用何種法則或如何適用不當，
或所指摘原判決違法情事，顯與法律規定得為第三審上訴理由之
違法情形，不相適合時，均應認其上訴為違背法律上之程式，予
以駁回。本件上訴人甲○○上訴意旨略稱：原判決固係依被害人
李秀貞之指訴及共同被告許士閎（按此人部分經第一審判刑後，
於原審撤回其上訴，已先告確定）之供述，作為認定上訴人犯罪
之證據，但該被害人在警詢時所指作案歹徒「皮膚黑，身材瘦小
」，實與上訴人皮膚白晰，且非瘦弱之特徵，大不相同，原審就
此未為有利於上訴人之認定，復不說明其理由，自有判決不備理
由之違法。又許士閎供詞先後反覆，並不足採，且在原審最後審
判期日拒絕作證，但在辯論終結後，已私下向上訴人表示願意從
實供出真正共同與其作案之歹徒，上訴人因此具狀請求原審再開
辯論，詳細調查，乃原判決竟僅簡單說明認為無此必要，實有證
據調查未盡之違誤。再上訴人在原審曾聲請傳喚證人李良憲、謝
育瑩，原審則以其等經傳未到為由，未續予調查，同有應於審判
期日調查之證據而未予調查之違失等語。惟查：證據之取捨及事
實之認定，係屬事實審法院之職權，此項職權之行使，倘不違背
經驗法則及論理法則，即不能任意指摘為違法，而據為第三審上
訴之適法理由。又證人之陳述，雖前後稍有差異或矛盾，事實審
法院並非不得本於經驗及論理法則，斟酌其他情形，作合理之比
較，定其取捨，非謂其中一部分不可採信，即應全部不能憑採。
再刑事訴訟法第三百七十九條第十款所稱應調查之證據，係指與
待證事實具有重要關係，在客觀上認為應予調查，始足為判斷依
據之基礎者而言，如待證事實已臻明確，自無為無益調查之必要
，即無所謂證據調查未盡之違法可言。本件原判決係依憑上訴人
在檢察官於民國九十三年三月三日偵查中及第一審於同年月二十
四日調查時，均坦承有與許士閎共同持槍押被害人上車，並強盜
其財物之自白，及許士閎在九十二年十二月十五日警詢、同日檢
察官偵查時及第一審九十三年九月七日、十月十四日審理時之供
述，與被害人在第一審當庭指認上訴人即係強盜其財物歹徒之證
言，且有作案用之玩具槍一支扣押在案，及許士閎遺留被害人車
上之吸管，經採集所留斑跡與其唾液送驗結果相符之鑑驗書附卷
等證據資料，認定上訴人有如原判決事實欄所載之犯行，因而維
持第一審依牽連犯剝奪行動自由罪及加重強盜罪之法律關係，從
一重論處上訴人共同意圖為自己不法之所有，攜帶兇器，以強暴
、脅迫至使不能抗拒，而取他人之物罪刑（累犯），駁回上訴人
之第二審上訴。對於上訴人僅承認與許士閎認識，而矢口否認共
同犯罪，所為伊未參與其事，既未在被害人車上，亦未持槍，該
槍並非屬伊所有等語之辯解，如何係飾卸之詞，不可採信，已依
卷內證據資料詳加指駁、說明。復敘明上訴人聲請傳喚李良憲、
謝育瑩，以證明其等在拘留室時，曾經聽聞許士閎拜託上訴人承
認共同作案一節，因該二人經傳喚結果，或無法送達，或未到庭
，致無從為訊問，而衡以上訴人原在偵查中，經禁止接見通信，
許士閎何有要求上訴人承認犯罪之機會，尤其上訴人在偵查中具
狀表示「原被告警訊、檢訊中矢口否認涉案，然經數日思考後，
願向鈞座坦承一切……」，是該二人不足為有利於上訴人認定之
證據，無再訊問必要。另說明本件既有上揭上訴人之自白、共犯
及被害人歷次明確之供述、指證，事證已臻明瞭，上訴人請求再
開辯論，傳訊許士閎作證，核無必要。所為之事實認定及得心證
理由，俱有卷內各證據資料在案可稽，自形式上觀察，並無上訴
意旨所謂判決不備理由或證據調查未盡之違法情形存在。原判決
既已說明如何取捨被害人供述證據之理由，上訴人在原審最後審
判期日，對於許士閎拒絕作證時，亦同意其無作證必要，並於審
判長詢以「尚有（何）證據請求調查？」時，答稱「無」，有該
審判筆錄可稽，竟復任憑己意，對原審採證認事職權之行使，指
摘其違法，又置原判決已明白論斷之事項於不顧，且猶為單純事
實上之爭執，依上說明，不能認為適法之第三審上訴理由。應認
其上訴為違背法律上之程式，予以駁回。
據上論結，應依刑事訴訟法第三百九十五條前段，判決如主文。
中　　華　　民　　國　九十四　年　　八　　月　 十一 　日
                      最高法院刑事第九庭
                          審判長法官  張　淳　淙
                                法官  張　春　福
                                法官  洪　昌　宏
                                法官  石　木　欽
                                法官  林　立　華
      本件正本證明與原本無異
                                      書  記  官
中　　華　　民　　國　九十四　年　　八　　月　 十七 　日
                                                Ａ
